【裁判字號】    99,訴,256
【裁判日期】    991104
【裁判案由】    偽造文書等
【裁判全文】
臺灣臺南地方法院刑事判決              99年度訴字第 256號
公  訴  人  臺灣臺南地方法院檢察署檢察官
被      告  庚○○  63歲民.
選任辯護人  黃紹文律師
            黃溫信律師
            徐美玉律師
上列被告因偽造文書等案件，經檢察官提起公訴（98年度調偵字
第861號、99年度偵字第788號）及追加起訴(99年度偵字第9507
號)，本院判決如下：
    主  文
庚○○無罪。
    理  由
一、公訴及追加起訴意旨略以：被告庚○○於不詳時地，未經辛○○、壬○○之同意或授權，製作協議書一件（下稱合作開
    發協議書），內容要旨略為：渠與辛○○及壬○○協議共同
    投資臺南市○○區○○段地號九一九、九二○、九二○之一
    、九二○之二及九二一號等五筆土地云云，並於上開合作開
    發協議書「立書人」欄偽造辛○○及壬○○之署押及壬○○
    之印文，足以生損害於辛○○及壬○○。被告復基於意圖為
    自己不法之所有及行使偽造私文書之犯意，於民國九十六年
    八月初某日，在臺南市○○路○段二七一號三樓，渠實際經
    營之大明建設開發有限公司，持前開合作開發協議書向告訴
    人己○○行使，向己○○佯稱此一投資案獲利可期，邀己○○參與投資，致己○○陷於錯誤，於九十六年八月九日，在
    前開地點與被告共同簽立投資合作協議書一紙，其要旨略為
    ：己○○投資被告前開土地開發案新臺幣（下同）二百五十
    萬元，被告則簽發發票日為一年六個月後，面額四百萬元之
    支票交己○○收執。惟己○○資力不足，雙方乃協議按同比
    例減低投資及獲利金額，己○○並將原得向被告收取之代書
    業務酬勞五十萬元充為本件投資款項，另於同日將一百萬元
    存入大明建設股份有限公司開立於陽信商業銀行西華分行帳
    號00000000000號帳戶，合計投資一百五十萬元
    。被告則於同日簽發發票日為九十八年一月八日，支票號碼
    0000000號，面額二百四十萬元，由臺灣中小企業銀
    行安平分行擔當付款之支票一紙交付己○○收執，用以取信
    己○○。被告後基於同一犯意，於九十六年八月初某日，在
    前開地點，持前開合作開發協議書向丁○行使，要求丁○參
    與投資，丁○乃信以為真，轉輾邀得告訴人戊○○參與投資
    此一土地開發案，致戊○○陷於錯誤，委由丁○於九十六年
    八月十五日，在前開地點與被告共同簽立投資合作協議書一
    紙，其要旨略為：戊○○投資庚○○前開土地開發案一百九
    十萬元，被告則簽發發票日為一年六個月後，面額三百零四
    萬元之支票交丁○收執。被告即於同日簽發發票日為九十八
    年二月八日，支票號碼0000000號，面額三百零四萬
    元，由臺灣中小企業銀行安平分行擔當付款之支票一紙交付
    丁○收執，戊○○乃不疑有他，委由丁○於九十六年八月十
    五日後數日內，分數次在前開地點將總計一百九十萬元現金
    交付被告。被告又於九十六年六、七月間，在臺南市○○路
    金豐富建設股份有限公司，持其所偽造之前開合作開發協議
    書向告訴人乙○○行使，邀乙○○投資渠名下工地，致乙○○陷於錯誤，而於九十六年八月九日某時，在前開地點，與
    被告簽立投資合作協議書，並於簽約後二、三日交付被告三
    紙支票，金額總計二百五十萬元，被告則簽發發票日為九十
    八年二月八日、金額四百萬元之支票一紙交與乙○○作為投
    資報酬。詎己○○、戊○○、乙○○屆期提示上開支票皆遭
    退票，己○○等人始知受騙。因認被告涉有刑法第二百十六
    條、第二百十條之行使偽造私文書罪及同法第三百三十九條
    第一項之詐欺取財罪嫌等語。
二、按犯罪事實應依證據認定之，無證據不得認定犯罪事實；不
    能證明被告犯罪者，應諭知無罪之判決，刑事訴訟法第一百
    五十四條第二項、第三百零一條第一項分別定有明文。又事
    實之認定，應憑證據，如未能發現相當證據，或證據不足以
    證明，自不能以推測或擬制之方法，以為裁判基礎（最高法
    院四十年臺上字第八六號判例意旨參照）。且認定犯罪事實
    所憑之證據，雖不以直接證據為限，間接證據亦包括在內，
    然而無論直接證據或間接證據，其為訴訟上之證明，須於通
    常一般之人均不致有所懷疑，而得確信其為真實之程度者，
    始得據為有罪之認定，倘其證明尚未達到此一程度，而有合
    理之懷疑存在，無從使事實審法院得有罪之確信時，即應由
    法院為諭知被告無罪之判決（最高法院七十六年台上字第四
    九八六號判例意旨參照）。又刑事訴訟法第一百六十一條第
    一項規定：檢察官就被告犯罪事實，應負舉證責任，並指出
    證明之方法。因此，檢察官對於起訴之犯罪事實，應負提出
    證據及說服之實質舉證責任。倘其所提出之證據，不足為被
    告有罪之積極證明，或其指出證明之方法，無從說服法院以
    形成被告有罪之心證，基於無罪推定之原則，自應為被告無
    罪判決之諭知（最高法院九十二年台上字第一二八號判例意
    旨參照）。
三、公訴及追加起訴意旨認被告庚○○涉犯刑法第二百十六條、
    第二百十條之行使偽造私文書罪及同法第三百三十九條第一
    項之詐欺取財罪嫌，無非係以被告於偵查中之供述、證人即
    告訴人己○○、乙○○於偵查中之指訴、證人丁○、壬○○
    於偵查中所為之證述，以及卷附被告與辛○○、證人壬○○
    協議共同投資臺南市○○區○○段地號九一九、九二○、九
    二○之一、九二○之二及九二一號等五筆土地之合作開發協
    議書一份、告訴人己○○、乙○○及證人丁○與被告簽立之
    投資合作協議書各一件、臺灣中小企業銀行支票及退票理由
    單三件、證人壬○○於偵查中之簽名、於九十八年一月十六
    日及同年二月十五日換領國民身分證本人填具之申請書各一
    紙、辛○○本人簽名之九十五年六月二十七日換領國民身分
    證申請書一紙、聯邦商業銀行信用卡申請書四紙、玉山銀行
    信用卡申請書一紙、臺灣大哥大門號申請書四紙、國泰世華
    銀行存款往來印鑑卡一紙及國泰世華銀行信用卡申請書二紙
    為主要之論據。
四、訊據被告固不否認有與告訴人陳國禎、戊○○、乙○○簽立
    上開投資合作協議書，並收取告訴人陳國禎等人交付之投資
    款及分別簽發如上所述面額之支票予告訴人陳國禎等人收執
    ，惟被告交付予告訴人己○○、戊○○、乙○○之上揭支票
    ，經屆期提示均遭以存款不足退票之事實，惟堅決否認有何
    被訴行使偽造私文書及詐欺取財等犯行，辯稱：前揭合作開
    發協議書確係由伊與辛○○所簽訂，至於壬○○的部分係由
    辛○○拿回去，並表示將請壬○○簽名用印，絕非伊所偽造
    ，伊亦不知有偽造之情事。又關於臺南市○○段土地部分，
    伊亦有委請建築師進行建築之規劃工作，但後來因該土地之
    開發需捐出一定比例之土地，經計算投資報酬率不佳，故未
    成功。除此之外，伊亦有從事其他之土地規劃案，但至支票
    到期之日均未成功，此期間，公司在繼續運作均需要一定之
    資金，告訴人等在投入資金之前後，幾乎天天都到公司內，
    使用公司之相關設施，對於公司確有規劃建案以求創造營收
    利潤亦有所了解並實地參與，只是伊並無獲得良好之開發機
    會，致公司未有獲利，本件支票之金額較大，屆期無力支付
    ，但此為民事糾葛，伊絕無不法詐騙財物之意圖等語（見本
    院卷第三十六至三十七頁）。經查：
(一)被告確有於上開時、地，持內容為被告與辛○○、壬○○協
    議共同投資臺南市○○區○○段地號九一九、九二○、九二
    ○之一、九二○之二及九二一號等五筆土地之合作開發協議
    書向告訴人己○○、乙○○及證人丁○行使，而邀集告訴人
    己○○、乙○○、及經由證人丁○邀得戊○○共同投資臺南
    市○○區○○段地號土地之開發案，告訴人己○○等人因而
    分別於上開時、地，與被告共同簽立投資合作協議書一份（
    其中告訴人戊○○部分係委由證人丁○與被告簽約），其內
    容略為，告訴人己○○等人投資被告名下工地，被告則簽發
    上述面額之支票交予告訴人己○○等人收執，告訴人己○○
    等人已依約交付投資款予被告，惟事後被告交付予告訴人己○○等人之上揭支票經屆期提示均遭以存款不足退票等情，
    為被告所不爭執，並據證人即告訴人己○○、乙○○及證人
    丁○於偵查及本院審理中證述綦詳，此外，復有告訴人己○○、乙○○及證人丁○與被告簽立之共同投資協議書各一件
    、臺灣中小企業銀行支票及退票理由單三件等附卷可資佐證
    ，此部分事實固堪認定。惟此僅足以證明被告確實有告訴人
    己○○等人所指摘之債務不履行情事，至於被告有無公訴及
    追加起訴意旨所指之行使偽造私文書及詐欺取財等犯行，仍
    應依客觀事證加以審認。
(二)被告被訴行使偽造私文書部分：
 1、系爭合作開發協議書上「壬○○」之簽名及印文確非由壬○○親自簽名及蓋用乙節，業經證人壬○○於偵查中證述：合
    作開發協議書上面的簽名不是伊簽的，筆跡不是伊的筆跡，
    印章也不是伊的等語（見偵三卷第三十六頁）；於本院審理
    中證述：該份合作開發協議書不是伊的字，伊的簽名不是這
    樣，伊沒有看過上開合作開發協議書等語明確（見本院卷第
    五十二頁反面至五十三頁），並有證人壬○○於偵查中之簽
    名、證人壬○○於九十八年一月十六日、同年二月十五日換
    領國民身分證本人填具之申請書各一紙在卷可資佐證，此部
    分事實，固堪認定。至於前揭合作開發協議書上「辛○○」
    之簽名及指印是否係由辛○○本人親自簽名及按捺乙節，雖
    亦經證人壬○○於偵、審中證稱：伊有與辛○○投資不動產
    ，伊可以看出來前開合作開發協議書上面的字跡也不是辛○○的簽名；伊可以辨認辛○○的簽名，伊看過辛○○的簽名
    ，他的筆跡不是這樣，指紋也是錯的等語綦詳（見偵三卷第
    三十六頁、本院卷第五十三頁）。然查，案外人辛○○自偵
    查以至本院審理中均無法傳喚到庭親自辨識上開「辛○○」
    之簽名筆跡與指印是否確係遭人偽造，且前開合作開發協議
    書上「辛○○」之簽名與指印均未經過專業鑑定以明是否確
    有遭人偽造之情形，是否能夠單憑與辛○○曾有合作關係之
    證人壬○○之指證，即認前開合作開發協議書上「辛○○」
    之簽名甚至指印確實均係遭人偽造，似嫌速斷。
 2、公訴人雖另舉由辛○○本人簽名之九十五年六月二十七日換
    領國民身分證申請書一紙、聯邦商業銀行信用卡申請書四紙
    、玉山銀行信用卡申請書一紙、臺灣大哥大門號申請書四紙
    、國泰世華銀行存款往來印鑑卡一紙及國泰世華銀行信用卡
    申請書二紙等資料，用以證明系爭合作開發協議書上「辛○○」之簽名確屬偽造等情，惟細繹公訴人所舉之前開文件與
    系爭合作開發協議書上「辛○○」之簽名筆跡，其中關於筆
    劃特徵固有些許差異，但就簽名之整體外形而言則非有顯著
    之不同，則在未經專業鑑定之情形下，是否能單憑上開文件
    逕行認定系爭合作開發協議書上「辛○○」之簽名與辛○○
    本人之簽名顯然不同，並推認前者應屬偽造，容有疑義。
 3、證人癸○○於本院審理中結證稱：關於怡安段這五筆土地的
    建案部分，主要是由伊負責執行；伊有與辛○○、甲○○、
    壬○○一起談過土地的問題，後來金豐富建設有跟壬○○簽
    一份合建契約，被告曾經將已簽好的合作開發協議書拿給伊
    看，伊並不是因為看到上開合作開發協議書才認為壬○○同
    意把土地拿出來合作投資；合作開發協議書是被告與辛○○
    兩人簽的，當天簽好拿給伊時，伊只看到他們二人，當時壬○○不在場；被告在該份合作開發協議書尚未簽之前，伊跟
    金豐富建設都談好要合作，這份空白協議書伊有看過，就是
    電腦打好但還未簽名，因為辛○○來過好幾次，何時交給辛○○伊也不清楚，但被告說伊都簽好了，伊就拿給辛○○去
    給壬○○簽；壬○○何時簽名伊不太記得，不過那一段時間
    辛○○就帶協議書來，他帶來時伊沒有當場看到，他們二個
    簽伊也沒有當場看到，但是就是他今天要來跟被告簽協議書
    ，後來他們就在辦公室裡面簽，就很高興出來說都簽了，大
    家都喬好了，伊所知道部分是這樣；壬○○之前沒有出現，
    都是辛○○主導，辛○○、壬○○是在規劃、申請建照這段
    時間開始常來金豐富建設的辦公室；根據合作開發協議書壬○○要與金豐富建設簽立合建分售契約書，後來壬○○跟金
    豐富建設有簽訂合建分售契約書，伊有看到該份契約，該份
    契約是由甲○○與壬○○簽訂等語明確（本院卷第一八五、
    一八六、一八七、一八九頁）。則依證人癸○○前揭所述，
    上開合作開發協議書確係由被告與辛○○在辦公室內簽立，
    至於壬○○之簽名部分，則係交由辛○○拿回去給壬○○簽
    名乙節，確與被告前揭所辯：系爭合作開發協議書確係由伊
    與辛○○所簽訂，至於壬○○之部分，則係由辛○○拿回去
    並表示將請壬○○簽名用印乙節大致相符（見本院卷第三十
    六頁）。參以，被告與辛○○均為證人癸○○之前雇主，證
    人癸○○於本院審理中更表示，之前因為怡安段土地開發案
    的資金不足，一切停擺，伊等於被資遣離開等語（見本院卷
    第一八三頁），衡情證人癸○○當無曲意迴護任何一方致己
    陷於偽證重典之必要，證人癸○○所為上開證述內容，應堪
    採信，則被告辯稱並未於系爭合作開發協議書上偽造辛○○
    、壬○○之簽名、指印與印文乙節，即非全然無據。
 4、雖證人壬○○於偵查及本院審理中均否認與被告間有何投資
    關係。惟觀諸證人癸○○前揭所述可知，被告與辛○○間就
    前開怡安段土地，確實有合作開發之協議存在。再依證人壬○○於本院審理中證述：辛○○確有找伊投資臺南市○○區
    ○○段地號九一九、九二○、九二○之一、九二○之二及九
    二一號等五筆土地，並因上開投資而與金豐富建設董事長甲○○簽立協議書，後來因為辛○○的資金沒有到位，協議破
    局，伊才將土地賣給別人等語（見本院卷第五十二至五十三
    頁），足認證人壬○○與辛○○間對於前開怡安段土地，確
    實有合作開發之協議存在。復參酌證人丁○於本院審理中證
    述：被告沒有說壬○○已經取得怡安段土地的所有權，是伊
    等一起去吃飯，被告介紹伊說這是地主，這是伊等合作的股
    東，伊才認識壬○○等語（見本院卷第七十八頁反面），此
    亦足認被告所辯，其與辛○○、壬○○間對於前開怡安段土
    地，確實有合作開發之協議存在乙節，尚非全然不可採信。
    則衡諸常情，被告既可依其與辛○○間之合作關係進而要求
    辛○○、甚至壬○○就系爭怡安段土地簽立書面合作契約，
    當無多此一舉，自行偽造系爭合作開發協議書之必要。是被
    告辯稱上開合作開發協議書上「辛○○」、「壬○○」之簽
    名、指印與印文均非其所偽造，其亦不知上開合作開發協議
    書有偽造之情事乙節，尚非不可採信。
 5、綜上，依公訴人所舉證據及本院調查所得，既不能證明系爭
    合作開發協議書上「辛○○」、「壬○○」之簽名、指印與
    印文確係由被告所偽造，或被告主觀上確實知悉系爭合作開
    發協議書有遭人偽造之情事，縱認為被告確有持系爭合作開
    發協議書向告訴人己○○等人行使之行為，亦與刑法行使偽
    造私文書之構成要件不合。
(三)被告被訴詐欺取財部分：
 1、公訴及追加起訴意旨認被告涉有詐欺取財之犯行，無非係認
    被告邀集告訴人己○○、乙○○，及經由證人丁○邀得戊○○共同投資臺南市○○區○○段地號土地之開發案時，所持
    之內容為被告與辛○○、壬○○三人協議共同投資臺南市○○區○○段地號九一九、九二○、九二○之一、九二○之二
    及九二一號等五筆土地之合作開發協議書乃係被告所偽造。
    然查，系爭合作開發協議書尚不能證明確係由被告所偽造乙
    情，業如前述，是自不能單憑被告在邀集告訴人己○○等人
    投資前開怡安段土地時，曾持系爭合作開發協議書向告訴人
    己○○等人行使，即認被告有詐騙告訴人己○○等人之犯行
    。
 2、再者，被告確有如前開合作開發協議書上所載之怡安段土地
    開發計劃乙節，除據證人癸○○於本院審理中證述：伊確有
    負責執行怡安段土地的開發工作，當時有請丙○○建築師規
    劃，也有申請建築執照等語明確外（見本院卷第一八二至一
    八三頁）；並據證人丙○○到庭證稱：伊曾於九十六年間幫
    金豐富建設從事臺南市○○段土地建案規劃設計工作，後來
    該案有完成設計並取得建築執照，之後在九十六年十二月二
    十日辦理變更設計將起造人變更為元晶建設等語（見本院卷
    第一九四至一九五頁）；且證人壬○○亦證稱：伊與辛○○
    確實有談到要開發怡安段土地，建築師是由金豐富建設負責
    找等語（見本院卷第五十五頁），此外，並有丙○○建築師
    事務所就前述怡安段土地所繪製之建築圖一份在卷可資佐證
    （見本院卷第一四四至一五五頁），準此，被告以投資前述
    怡安段土地之開發案為名，邀集告訴人己○○、戊○○、乙○○等人投資，既無不實之處，要難認被告有何施用詐術使
    告訴人己○○等人陷於錯誤之具體作為。
 3、再觀諸證人己○○於本院審理時證述：當初會投資怡安段土
    地是因為伊與被告都是雲林同鄉會，被告擔任副理事長，丁○是理事，因為同鄉會的關係，丁○一直力邀伊，因為她說
    被告是她三十幾年的朋友，蓋了蠻多得房子，因為伊本身是
    代書，認識一下或許很多案子可以配合，被告當下讓伊感覺
    說能力很好，因為他案子推蠻多的，所以伊才會相信他；之
    後被告跟伊說代書可以配合，叫伊到公司協助、幫忙，因為
    伊有投資錢進去，丁○一直說最起碼伊等去公司也有監督的
    意思，公司的狀況伊等也可以瞭解；伊不是受僱於被告，也
    沒有領薪水，只是在大明建設有一個辦公位置；伊應該是信
    任丁○才投資等語（見本院卷第六十四頁、第七十頁）；另
    證人丁○則於本院審理中證述：其實戊○○不認識被告，伊
    跟被告是三十幾年的朋友，被告要投資怡安段土地時，伊等
    在被告公司泡茶聊天，被告有提到這個工地，希望伊等大家
    能共同投資工地，因為伊沒有錢，伊想幫助被告，所以伊找
    伊的親戚戊○○拿這筆錢來借被告；當時在公司因為被告已
    經有找建築師規劃這一塊土地，這一塊土地伊等到現場看很
    多次，伊等做建築的覺得是事實，所以伊等就投資；伊以前
    做過建築，所以認為這塊土地的建築規劃是可以推的土地案
    件；協議書簽立後，伊有常到金豐富建設去幫助被告，剛開
    始是被告請伊等過去，伊認為去公司幫忙被告把案子做完也
    很合理；伊進去公司這一段時間，幫不上什麼忙，因為被告
    已經請建築師在規劃了，伊只是參與而已，就是知道被告在
    規劃中等語（見本院卷第七十一頁反面、第七十二頁、第七
    十四至七十五頁）；另證人乙○○於本院審理中證述：被告
    是雲林同鄉會的副理事長，伊是透過丁○投資被告，一開始
    是丁○跟伊介紹的，後來真正在談詳細內容時是被告跟伊談
    的，投資標的為怡安段五筆土地，專款專用；簽約之前伊有
    去怡安路工地看過；伊是因為丁○介紹的關係，才會願意投
    資被告等語（見本院卷第二○八頁反面至二一○頁、第二一
    六頁），則由證人己○○、丁○、乙○○之證詞可知告訴人
    己○○、戊○○、乙○○等人確實均有投資臺南市○○區○○段地號土地之開發案，且證人己○○、丁○在與被告簽訂
    投資合作協議書後，更均有在被告所經營之大明建設開發有
    限公司內出入，證人丁○復證稱被告確實有請建築師從事怡
    安段土地的規劃工作，益證被告確實有從事如系爭合作開發
    協議書上所載之土地開發計劃之事實。
 4、而按民事債務當事人間，若有未依債務本旨履行給付之情形
    ，在一般社會經驗而言，原因非一；其因不可歸責之事由無
    法給付，或因合法得對抗他造主張抗辯而拒絕給付，甚至債
    之關係成立後，始行惡意遲延給付，皆有可能，非必出於自
    始無意給付之詐欺犯罪一端；又刑事被告依法不負自證無罪
    之義務，故在別無積極證據之情形下，自難違反刑事訴訟法
    第一百五十四條第二項之規定，以被告單純債務不履行之狀
    態，推定被告自始即有不法所有之意圖而施用詐術。又刑法
    第三百三十九條第一項詐欺取財罪之成立，以意圖為自己或
    第三人不法所有，以詐術使人將本人或第三人之物交付為要
    件。所謂以詐術使人交付，必須被詐欺人因其詐術而陷於錯
    誤，若其所用方法，不能認為詐術，亦不致使人陷於錯誤，
    即不構成該罪（最高法院四十六年台上字第二六○號判例意
    旨參照）。本件由證人己○○、丁○、乙○○等人前揭證詞
    可知，告訴人己○○、戊○○、乙○○等人均係透過證人丁○才知悉此投資案，其等亦均係基於信任證人丁○的關係始
    願意投資系爭怡安段土地之開發案，另證人丁○並表示與被
    告為三十多年的朋友，且其本身亦曾從事過建築行業，故認
    為本件怡安段土地的開發案是可行的，始邀集告訴人己○○
    等人出錢投資。而再觀諸證人己○○、丁○、乙○○等人歷
    次在偵查及本院審理中所為之證述內容可知，被告邀集告訴
    人己○○等人參與投資，並與之分別簽立投資合作協議書時
    ，並無任何施用詐術而誤導告訴人己○○、戊○○、乙○○
    等人對於系爭投資之風險判斷之具體作為。執此，告訴人己○○、戊○○、乙○○等人願意投資被告之決定，既係基於
    信賴證人丁○，並自行評估過受償風險後所為之決定，是自
    不得僅因事後被告無法依約給付告訴人己○○等人契約約定
    之投資報酬，亦無法返還告訴人己○○等人所交付予被告之
    原始投資款，而逕以被告交付予告訴人己○○、戊○○、乙○○等人之支票不獲兌現之客觀事實，推認被告與告訴人己○○、戊○○、乙○○等人間之單純投資或簽立投資合作協
    議書行為係行使詐術，並致告訴人己○○、戊○○、乙○○
    等人因而陷於錯誤並交付財物。
 5、綜上，本件既無法證明系爭合作開發協議書係屬偽造，且不
    能證明被告確實無實際從事上述怡安段土地之開發行為，則
    在無其他積極證據證明被告自始即有詐騙告訴人己○○等人
    投資款之不法所有意圖或有何施用詐術而誤導告訴人己○○
    等人對於債信風險判斷之情形下，自不能單以被告事後債信
    違反之積極客觀事態，推定被告自始即有詐欺取財之不法犯
    意。
五、綜合前述，公訴人所提出之各項證據及所闡明之證明方法，
    既無從說服本院以形成被告有罪之心證，依罪證有疑、利於
    被告之證據法則，即不得遽為不利於被告之認定。此外，本
    院復查無其他積極證據足資證明被告有何公訴及追加起訴意
    旨所指之行使偽造私文書與詐欺取財等項犯行，揆諸前開規
    定及判例意旨所示，既不能證明被告犯罪，自應為被告無罪
    之諭知。
據上論斷，應依刑事訴訟法第三百零一條第一項，判決如主文。
本案經檢察官子○○到庭執行職務。
中    華    民    國    99    年    11    月    4     日
                  刑事第十四庭  審判長法  官  陳金虎
                                      法  官  周紹武
                                      法  官  孫淑玉
以上正本證明與原本無異。
如不服本判決應於收受本判後10日內向本院提出上訴書狀，並應
敘述具體理由。其未敘述上訴理由者，應於上訴期間屆滿後20日
內向本院補提理由書狀（均須按他造當事人之人數附繕本）「切
勿逕送上級法院」。
                                      書記官  方秀貞
中    華    民    國    99    年    11    月    4     日

司法院資訊處製作；財團法人民間司法改革基金會備份。
